【裁判字號】    95,交簡上,33
【裁判日期】    950718
【裁判案由】    公共危險
【裁判全文】
臺灣屏東地方法院刑事判決            95年度交簡上字第33號
上  訴  人  甲○○
即  被  告
上列上訴人因公共危險案件，不服本院95年度交簡字第243 號中
華民國95年4 月26日第一審判決（聲請簡易判決處刑案號：95年
度偵字第2172號），提起上訴，本院管轄之第二審合議庭判決如
下：
    主  文
上訴駁回。
甲○○緩刑貳年。
    事  實  及  理  由
一、本件經合議庭審理結果，原審判決書認定之事實、證據、理
    由及適用法條均無違誤，量刑亦稱允當，應予維持，茲引用
    之（如附件）。
二、上訴人即被告雖以原審量刑過重云云提起上訴，惟查原審量
    刑所依之刑法第185 條之3 公共危險罪，其法定刑為1 年以
    下有期徒刑、拘役或3 萬元以下罰金，原審斟酌被告即上訴
    人所致之危害非輕，態度尚稱良好，已知悔悟等一切情狀，
    量處其有期徒刑2 月併諭知如易科罰金之折算標準，刑度已
    臻妥適，上訴意旨自無理由，應予駁回。
三、按行為後法律有變更者，適用行為時之法律。但行為後之法
    律有利於行為人者，適用最有利於行為人之法律，刑法第2
    條第1 項定有明文。本件被告等於犯罪時之刑法第41條第1
    項前段規定：「犯最重本刑為5 年以下有期徒刑以下之刑之
    罪，而受6 個月以下有期徒刑或拘役之宣告，因身體、教育
    、職業、家庭之關係或其他正當事由，執行顯有困難者，得
    以1 元以上3 元以下折算一日，易科罰金。」，又被告行為
    時之易科罰金折算標準，修正前罰金罰鍰提高標準條例第2
    條前段（現已刪除）規定，就其原定數額提高為100 倍折算
    1 日，則本件被告行為時之易科罰金折算標準，應以銀元30
    0 元折算1 日，經折算為新臺幣後，應以新臺幣900 元折算
    為1 日。惟95年7 月1 日修正公布施行之刑法第41條第1 項
    前段則規定：「犯最重本刑為五年以下有期徒刑以下之刑之
    罪，而受六個月以下有期徒刑或拘役之宣告者，得以新臺幣
    一千元、二千元或三千元折算一日，易科罰金。」比較修正
    前後之易科罰金折算標準，以95年7 月1 日修正公布施行前
    之規定，較有利於被告，則應依刑法第2 條第1 項前段，適
    用修正前刑法第41條第1 項前段規定，定其折算標準，併此
    述明，而原判決雖未及比較新舊法，然經本院比較結果，亦
    無何違法或不當或不利於被告之處，自無須撤銷原判決，併
    此敘明之。
四、末查被告前未曾故意犯罪受有期徒刑以上刑之宣告，有台灣
    高等法院被告前案紀錄表附卷可稽，犯後已將其損毀之花圃
    修繕完畢，有屏東縣新園鄉調解委員會95民調字第38號調解
    筆錄附卷可稽，被告經此偵、審程序及刑之宣告，當知所警
    惕，無再犯之虞，本院因認其宣告刑以暫不執行為適當，爰
    諭知緩刑2 年，以啟自新。
據上論斷，應依刑事訴訟第455 條之1 第3 項、第368 條、刑法
第2 條第1 項、修正前第41條第1 項前段、第74條第1 項第1 款
、罰金罰鍰提高標準條例第1 條前段、修正前第2 條，現行法規
所定貨幣單位折算新台幣條例第2 條，判決如主文。
中    華    民    國    95    年    7     月    18    日
                  交通法庭    審判長法  官  潘正屏
                                    法  官  黃聖涵
                                    法  官  曾吉雄
以上正本證明與原本無異。
不得上訴
中    華    民    國    95    年    7     月    18    日
                                    書記官  盧建新


司法院資訊處製作；財團法人民間司法改革基金會備份。
